【裁判字號】    99,簡抗,16
【裁判日期】    990819
【裁判案由】    停止執行
【裁判全文】
臺灣板橋地方法院民事裁定              99年度簡抗字第16號
抗  告  人  甲○○
相  對  人  乙○○
上列抗告人因與相對人間請求停止執行事件，抗告人對於民國99
年7 月2 日本院板橋簡易庭所為99年度板聲字第76號裁定提起抗
告，本院裁定如下：
    主  文
抗告駁回。
抗告費用由抗告人負擔。
    理  由
一、抗告意旨略以：抗告人於民國93年6 月17日委託案外人林日
    曉、蔡適安等代為辦理債權催收事宜之委託書，及前開2 人
    代理抗告人與相對人於93年7 月15日所簽立之和解契約書，
    均為無效之契約書，故相對人以此為由聲請停止強制執行顯
    無理由，原裁定法院卻裁准相對人供擔保後停止執行。為此
    ，爰依法提起抗告，聲明請求廢棄原裁定等語。
二、按有提起異議之訴時，法院因必要情形，或依聲請定相當並
    確實之擔保，得為停止強制執行之裁定，強制執行第18條第
    2 項定有明文。依此規定，只須當事人提起異議之訴，在該
    異議之訴確定前，法院如認有必要，得依職權為停止執行之
    裁定；其在當事人願供擔保，聲請停止強制執行時，法院亦
    非不得依其聲請，定相當並確實之擔保，為停止強制執行之
    裁定。至該異議之訴實體上有無理由，則非法院於裁定停止
    強制執行時應予審酌之事項。最高法院93年度台抗字第723
    號裁定意旨參照。
三、經查，本件相對人以其業向本院提起債務人異議之訴為由，
    聲請裁定停止本院99年度司執字第32057 號執行事件之強制
    執行，經原裁定法院認為有理由，並裁定准許相對人供擔保
    新台幣469,126 元後，於本院99年度板簡字第1173號債務人
    異議之訴事件判決確定前，暫予停止前揭強制執行事件之執
    行程序。經本院依職權調取本院99年度司執字第32057 號執
    行事件卷宗審酌後，認原裁定准許相對人之聲請，合於上開
    規定之立法意旨，係為避免相對人因強制執行程序進行之結
    果而受有不可回復之損害，故賦予法院於相對人提起異議之
    訴後因必要之情形，或於相對人提供相當並確實之擔保賠償
    債權人因停止強制執行所受損害時，裁定停止強制執行，至
    於該異議之訴實體上有無理由，並非法院於裁定停止執行時
    應予審酌之事項，是以原審依相對人之聲請定相當擔保金額
    裁定停止執行程序，於法尚無不合。抗告人以相對人所提委
    託書及和解契約書有無效之情形為由，聲請廢棄原裁定等語
    ，核其內容係關於債務人異議之訴實體上有無理由之問題，
    並非法院裁定停止執行時所應予審酌之事項，則揆諸上開裁
    定意旨，抗告人指摘原裁定不當，非有理由；更何況經本院
    調取兩造間之本院板橋簡易庭99年度板簡字第1173號債務人
    異議之訴卷宗查閱結果，該事件業已於99年8 月5 日判決認
    定相對人（即該事件原告）所提債務人異議之訴為有理由，
    而判命本院99年度司執字第32057 號執行事件所為之強制執
    行應予撤銷（尚未確定），此有本院板橋簡易庭99年度板簡
    字第1173號民事簡易判決1 份在卷可稽。則揆諸上開裁定意
    旨，抗告人指摘原裁定不當，求予廢棄，為無理由，應予駁
    回其抗告。
四、據上論結，本件抗告為無理由。依強制執行法第30條之1 、
    民事訴訟法第436 條之1 第3 項、第495 條之1 第1 項、第
    449 條第1 項、第95條、第78條，裁定如主文。
中    華    民    國    99    年    8     月    19    日
                  民事第一庭    審判長法  官  李世貴
                                      法  官  黃信滿
                                      法  官  陳翠琪
以上正本係照原本作成
本裁定不得抗告
中    華    民    國    99    年    8     月    20    日
                                      書記官  簡曉君

司法院資訊處製作；財團法人民間司法改革基金會備份。
